【裁判字號】    89,易,723
【裁判日期】    890629
【裁判案由】    違反就業服務法
【裁判全文】
臺灣彰化地方法院刑事判決                          八十九年度易字第七二三號
    公  訴  人  臺灣彰化地方法院檢察署檢察官
    被      告  銘浤有限公司
    兼 代 表人  乙○○
    被      告  甲○○○
右列被告等因違反就業服務法案件，經檢察官提起公訴（八十九年度偵字第八一一、
一五四三、一五五七、一五九四號），本院判決如左：
    主      文
銘浤有限公司其代表人，因執行業務違反雇主不得未經許可聘僱他人所申請聘僱之外
國人之規定，其聘僱人數為貳人以上，處罰金新台幣伍萬元。
乙○○違反雇主不得以本人名義聘僱外國人為他人工作及雇主不得未經許可聘僱他人
所申請聘僱之外國人之規定，其聘僱人數為貳人以上，處罰金新台幣陸萬元，如易服
勞役，以新台幣玖佰元即銀元佰元折算壹日。
甲○○○違反雇主不得以本人名義聘僱外國人為他人工作之規定，其聘僱人數為二人
，處罰金新台幣肆萬元，如易服勞役，以新台幣玖佰元即銀元佰元折算壹日。
    事      實
一、乙○○為設於彰化縣彰化市○○街九七巷三五弄三八號之銘浤有限公司（下稱銘
    浤公司）之代表人，其明知雇主不得未經許可聘僱他人所申請聘僱之外國人及不
    得以本人名義聘僱外國人為他人工作，而甲○○○亦明知雇主不得以本人名義聘
    僱外國人為他人工作。詎甲○○○竟分別於民國八十八年九月十七日、十月二十
    日，基於聘僱外國人為銘浤公司工作之目的，而以其本人名義聘僱監護工泰國籍
    外國人ＳＥＲＡＰＨＯＮ  ＷＥＥＲＡＣＨＯＮ、ＫＨＡＭＰＨＡＳＥＥ  ＫＨ
    ＡＭＰＨＡＮ入境，乙○○於前述各該外國人入境之日翌日起，旋即因執行銘浤
    公司業務所需，而以銘浤公司名義聘僱上開他人所申請聘僱之外國人在銘浤公司
    位於彰化縣彰化市○○路○段三八一之七號之工廠內從事廢鐵壓縮之工作。乙○
    ○於八十八年二月二十四日以其本人申請聘僱監護工泰國人ＭＵＡＮＧＭＡ  Ｓ
    ＯＭＤＥＴ入境，因執行銘浤公司業務所需，亦於八十八年十月二十九日以銘浤
    公司之名義聘僱ＭＵＡＮＧＭＡ  ＳＯＭＤＥＴ在銘浤公司之上開工廠內從事廢
    鐵壓縮之工作。嗣於八十八年十月二十九日十五時四十五分為警在上開工廠內當
    場查獲ＳＥＲＡＰＨＯＮ  ＷＥＥＲＡＣＨＯＮ、ＫＨＡＭＰＨＡＳＥＥ  ＫＨ
    ＡＭＰＨＡＮ及ＭＵＡＮＧＭＡＳＯＭＤＥＴ三人，惟因該三人經警訊問後仍暫
    時留住在上開工廠內，乙○○乃接續上開聘僱犯意，仍將該三人留在工廠內從事
    廢鐵壓縮之工作，又經警分別於同年十二月二十四日十四時三十分為警在上開工
    廠內當場查獲ＫＨＡＭＰＨＡＳＥＥ  ＫＨＡＭＰＨＡＮ及ＭＵＡＮＧＭＡＳＯ
    ＭＤＥＴ二人，於八十九年一月二十七日十六時，為警在上開工廠內當場查獲Ｓ
    ＥＲＡＰＨＯＮＷＥＥＲＡＣＨＯＮ及ＭＵＡＮＧＭＡＳＯＭＤＥＴ二人。
二、案經彰化縣警察局和美分局、北斗分局報請臺灣彰化地方法院檢察署檢察官偵查
    起訴，及同署檢察官自動檢舉偵查起訴。
        理  由
一、右揭事實，迭據被告乙○○、甲○○○於警訊時、偵查中及本院審理時坦承不諱
    ，並經該泰國籍之外國人ＳＥＲＡＰＨＯＮ  ＷＥＥＲＡＣＨＯＮ、ＫＨＡＭＰ
    ＨＡＳＥＥ  ＫＨＡＭＰＨＡＮ及ＭＵＡＮＧＭＡ  ＳＯＭＤＥＴ三人於警訊時
    供證屬實，復有台灣省彰化縣政府營利事業登記證影本、護照影本、外僑入出境
    記錄端末查詢報表、外僑入出境資料檔查詢、居留外僑作業外勞詳細資料表、外
    僑居留口卡、中華民國外僑居留證影本及現場照片等件附卷足憑。是本案事證已
    臻明確，被告犯行堪予認定。
二、按雇主不得以本人名義聘僱外國人為他人工作，不得未經許可聘僱他人所申請聘
    僱之外國人，就業服務法第五十三條第二、三款定有明文。違反者，即應按其聘
    僱之人數情節，依同法第五十八條第一項論處。再就業服務法就違反規定之處罰
    係採行為人與法人併罰原則，亦即法人之代表人、代理人、受僱人或其他從業人
    員，因執行業務犯刑罰規定，除處罰屬自然人之代表人、代理人、受僱人或其他
    從業人員外，對於該法人本身亦併科以罰金，此稽之同法第五十八條第二項之規
    定可明。核被告甲○○○所為，係違反就業服務法第五十三條第二款之規定，其
    聘僱之外國人數為二人，被告乙○○違反就業服務法第第五十三條第二、三款之
    規定，其聘僱人數二人以上，均係係犯同法第五十八條第一項後段之違法聘用外
    國人罪。被告銘浤公司應依同條第二項之規定論處，按第一項後段之規定科以罰
    金。又按違反就業服務法之刑事處罰，其性質為屬一般所稱之行政刑罰，適用時
    固應符合一般刑法原理，惟仍應体察其行政管理之目的以作解釋，該法第五十八
    條第一項前段及後段，分別就違反該法第五十三條第一款至第三款之規定，而聘
    僱、留用外國人一人或二人以上，處以不同之法定刑度，其考量當係著眼於外國
    人之人數多寡對於行政管理之危害性不同，是該法第五十八條第一項僅係單純一
    罪之性質，縱有先後或同時違反該法第五十三條第一款至第三款之情形而被查獲
    時，仍屬單純一罪，應併計入其人數，而分依聘僱、留用人數之不同，適用該法
    第五十八條第一項前段或後段之規定處斷。惟「聘僱」、「留用」係間斷性發生
    ，即如「聘僱」、「留用」期滿或解僱後再發生「聘僱」或「留用」行為，則應
    依連續犯之規定論處。本件甲○○○先後僱用ＳＥＲＡＰＨＯＮ  ＷＥＥＲＡＣ
    ＨＯＮ及ＫＨＡＭＰＨＡＳＥＥ  ＫＨＡＭＰＨＡＮ二人為銘浤公司工作，銘浤
    公司負責人乙○○以其自己名義雇用ＭＵＡＮＧＭＡ  ＳＯＭＤＥＴ一人為銘浤
    公司工作，再以銘浤公司負責人名義先後僱用他人所申請聘僱之外國人ＳＥＲＡ
    ＰＨＯＮ  ＷＥＥＲＡＣＨＯＮ、ＫＨＡＭＰＨＡＳＥＥ  ＫＨＡＭＰＨＡＮ及
    ＭＵＡＮＧＭＡ  ＳＯＭＤＥＴ三人在公司工作，渠等聘僱無前開間斷之情形，
    均應屬單純一罪，自無連續犯之問題，公訴人認被告乙○○、甲○○○均係犯就
    業服務法第五十八條第一項前段之罪且係連續犯，對被告銘宏有限公司應科以三
    次罰金均尚有未洽，併此說明。爰審酌被告等犯罪之動機、目的、所生危害、犯
    後坦承所為，態度良好及違法聘僱外勞，影響主管機關對外勞管理等一切情狀，
    分別量處如主文所示之刑，並均諭知易服勞役折算之標準。
據上論斷，應依刑事訴訟法第二百九十九條第一項前段，就業服務法第五十八條第一
項後段、第二項，刑法第十一條前段、第四十二條第二項，罰金罰鍰提高標準條例第
二條，現行法規所定貨幣單位折算新台幣條例第二條，判決如主文。
中      華      民      國    八十九    年    六    月      二十九      日
                                臺灣彰化地方法院刑事第二庭
                                    法      官  黃  龍  忠
右正本證明與原本無異。
如不服本判決，應於判決送達後十日內，向本院提出上訴狀（須附繕本）。
                                    法院書記官  謝  秋  德
中      華      民      國    八十九    年    七    月        四        日
就業服務法第五十八條
違反第五十三條第一款、第二款或第三款規定，其聘僱或留用人數為一人者，處六月
以下有期徒刑、拘役或科或併科新臺幣九萬元以下罰金；其聘僱或留用人數為二人以
上者，處三年以下有期徒刑、拘役或科或併科新臺幣三十萬元以下罰金。
法人之代表人、法人或自然人之代理、受雇人或其他從業人員，因執行業務犯前項之
罪者，除處罰其行為人外，對該法人或自然人亦科以前項之罰金。


司法院資訊處製作；財團法人民間司法改革基金會備份。
